臺灣臺東地方法院刑事判決　　　　　　　　　　 　　　 九十年度訴字第二八二號
　　公　訴　人　臺灣台東地方法院檢察署檢察官
　　被　　　告　甲○○
右列被告因違反著作權法案件，經檢察官提起公訴（九十年度偵字第九九一、二０二
九號），本院判決如左：
    主  文
甲○○連續以明知為侵害著作權之物意圖營利而交付之方法侵害他人著作權，處有期
徒刑陸月，如易科罰金，以參佰元折算壹日，緩刑貳年。扣案如附表所示之盜版音樂
光碟片共壹佰肆拾玖片及「孫淑媚原味精選專輯」盜版音樂光碟片壹片，均沒收。
    事  實
一、甲○○於行為時係「天主教台東縣公東高工職業學校」在校學生，明知附表所列
    音樂光碟片專輯中之歌曲及孫淑媚原味精選專輯中之歌曲「碎碎唸」，均係擅自
    重製如附表所列之公司及謝明訓發行並享有著作權之盜版音樂光碟片，竟基於意
    圖營利之概括犯意，先於九十年五月十二日左右，以每片新台幣（下同）三十元
    之價格，向姓名年籍不詳綽號「阿成」之成年男子購買二次、每次購買二百片，
    共購入四百片，隨自同年五月十二日起利用課餘時間之週末，在臺東縣臺東市○
    ○路○段四三六號前設攤陳列如附表所示及「孫淑媚原味精選專輯」之盜版音樂
    光碟片，並以每片五十元或一百元之價格，連續販賣予不特定人牟利。迄於九十
    年五月十九日二十一時許，在上址為警當場查獲，並扣得販賣所餘前揭盜版音樂
    光碟片共一百五十片。
二、案經謝明訓及附表所示之公司訴由台東縣警察局報請臺灣臺東地方法院檢察署檢
    察官偵查起訴。
    理  由
一、右揭犯罪事實，業據被告甲○○坦承不諱，核與告訴人謝明訓之告訴代理人陳永
    輝指訴之情節相符，並有音樂著作權授權合約書一份、臨檢扣押證明筆錄一紙在
    卷可稽，復有附表所列及孫淑媚原味精選專輯之盜版音樂光碟片扣案可佐，被告
    自白顯與事實相合。本件事證明確，被告犯行洵堪認定。
二、核被告明知盜版音樂光碟片為侵害著作權之物，其意圖營利而交付，係違反著作
    權法第八十七條第二款之規定，而犯同法第九十三條第三款之罪。公訴意旨認被
    告係以販賣上開盜版音樂光碟片維生，以之為常業，係犯同法之第九十四條罪嫌
    云云，被告則辯稱：當時為高工學生，註冊費一學期二萬多元，有同居女友並育
    有一子黃昭瑜，和父母同住，父母開設食品行提供我生活費用，並非以販賣盜版
    音樂光碟片為常業等語，並提出「天主教台東縣公東高工職業學校」之成績單、
    戶口名簿、營利事業登記證各一份可證。經查，被告向姓名年籍不詳綽號「阿成
    」之成年男子購買二次共四百片之盜版音樂光碟片，縱以最高價每片一百元之價
    格、四百片全部售出，所得獲利僅二萬八千元，而被告於九十年五月間犯罪時為
    高工職業學校在校學生，每學期學費為二萬多元，其販賣所得僅能勉強支付學費
    ，更遑論僅售出二百多片，獲利僅一萬多元，還要撫養一幼子，顯然不足以賴以
    維生，且被告僅為警查獲本案此次犯行，更不能認定被告係以販賣盜版音樂光碟
    片為常業。再參諸被告當時與父母同住、其母許金磚獨資經營「富統肉品行」等
    情，辯解由父母提供生活費用，並非賴販賣盜版音樂光碟片所得維生等語，應堪
    採信。公訴人認被告係違反著作權法第九十四條，容有誤會，惟起訴事實相同，
    本院自得審理並依法變更起訴法條，附此敘明。被告先後多次犯行，時間緊接、
    所犯係構成要件相同之罪名，顯係基於概括犯意而為之，為連續犯，應依刑法第
    五十六條之規定，論以一罪，並加重其刑。爰審酌被告年輕識淺、思慮不週而誤
    觸法網、手段、素行良好、所生危害非鉅、且犯後態度良好等一切情狀，量處如
    主文所示之刑，並諭知易科罰金之折算標準。又被告未曾受有期徒刑以上刑之宣
    告，有台灣高等法院被告全國前案記錄表附卷可參，其因一時失慮，致罹刑典，
    經此刑之宣告後，當知所警惕，信無再犯之虞，本院認所宣告之刑以暫不執行為
    適當，並諭知緩刑二年，以啟自新。扣案如附表所列及孫淑媚原味精選專輯之盜
    版音樂光碟片共一百五十片，為被告所有供犯罪所用之物，業據被告供承在卷，
    應依刑法第三十八條第一項第二款之規定併予宣告沒收。
據上論斷，應依刑事訴訟法第二百九十九條第一項前段、第三百條，著作權法第九十
三條第三款，刑法第十一條前段、第五十六條、第四十一條第一項前段、第七十四條
第一款、第三十八條第一項第二款、罰金罰鍰提高標準條例第二條判決，如主文。
中    華    民    國      九十一      年      三      月      二十一    日
                                  臺灣臺東地方法院刑事庭
                                    審判長法  官  黃麗生
                                          法  官  蔡世芳
                                          法  官  黃怡玲
右正本證明與原本無異。
如不服本判決，應於判決送達後十日內向本院提出上訴狀。（須附繕本）
「切勿逕送上級法院」
                                          書記官  王敏玉
中    華    民    國      九十一      年      三      月      二十二    日
附記
著作權法第九十三條第三款
有下列情形之一者，處二年以下有期徒刑，得併科新台幣十萬元以下罰金︰
三  以第八十七條各款方法之一侵害他人之著作權者。
